【裁判字號】    90,台上,951
【裁判日期】    900222
【裁判案由】    違反槍砲彈藥刀械管制條例
【裁判全文】
最高法院刑事判決                                  九十年度台上字第九五一號
    上  訴  人  甲○○
右上訴人因違反槍砲彈藥刀械管制條例案件，不服台灣高等法院中華民國八十九年十
二月五日第二審判決（八十九年度上訴字第一八○七號，起訴案號：台灣板橋地方法
院檢察署八十九年度偵緝字第二四七號），提起上訴，本院判決如左：
    主  文
上訴駁回。
    理  由
按刑事訴訟法第三百七十七條規定，上訴於第三審法院，非以判決違背法令為理由，
不得為之。是提起第三審上訴，應以原判決違背法令為理由，係屬法定要件。如果上
訴理由狀並未依據卷內訴訟資料，具體指摘原判決不適用何種法則或如何適用不當，
或所指摘原判決違法情事，顯與法律規定得為第三審上訴理由之違法情形，不相適合
時，均應認其上訴為違背法律上之程式，予以駁回。本件原判決綜合調查證據之結果
，認上訴人甲○○一行為犯有槍砲彈藥刀械管制條例第十一條第一項未經許可，製造
可發射子彈具有殺傷力之改造手槍罪，及同條例第十二條第一項未經許可，製造子彈
罪二罪名（為累犯）之事實，因而撤銷第一審之科刑判決，改判仍依想像競合犯關係
，從一重之前罪處斷，並依刑法第四十七條累犯之規定加重其刑後，量處有期徒刑伍
年肆月，併科罰金新台幣壹拾萬元，罰金部分並諭知易服勞役之折算標準；扣案改造
手槍壹支、子彈肆顆均沒收，已詳認定犯罪事實之依據及憑以認定之理由，並對上
訴人否認犯罪之辯詞，如何不足採信，均已依據卷內資料予以指駁及說明，從形式上
觀察，原判決並無違背法令情形。上訴意旨謂：警方查獲扣案槍、彈之地點，係上訴
人出租予楊順龍之房屋。因楊順龍未依約交付房租，上訴人於民國八十八年三月底前
往查詢，見人去樓空，惟室內遺有扣案槍、彈及安非他命等物，乃委友人彭建銘向楊
父楊承華轉達請其取回之意，業據彭建銘於原審供明，足見扣案槍、彈為楊順龍所有
。又警方至現場查緝多次，本件案發後猶前往查緝二次，可證警方查緝之對象係楊順
龍而非上訴人，原判決竟論處上訴人本件罪刑，顯有未當等語，係就原判決已詳為論
斷與說明之事項，再為事實上之爭執，殊非適法之第三審上訴理由。又原判決依憑上
訴人於警訊及在第一審偵審中之自白，核與證人即承辦警員吳政佑供證相符，並有執
行逕行搜索結果報告書一份在卷，及其他調查證據之結果，認定上訴人確犯有本件罪
行。另就上訴人嗣於原審所辯：扣案槍、彈係楊順龍所留，警方查獲本件時，除查扣
上開槍、彈外，尚查獲安非他命、吸食器等物，且有陳軍華在場，上訴人為免拖累友
人，乃與警方交換條件，由上訴人承認本件犯行，警方則任由陳軍華離去等語，不足
採取，原判決理由一(一)(二)已分別詳述其調查審認之結果，經核並無違經驗法則及論理
法則。而本件事證已臻明確，楊順龍之綽號究為「小隆」或「小龍」，扣案子彈究在
五金行抑文具店購買，能否郵購槍、彈等項，因與上訴人成立犯罪無關，原審未為無
益之調查，不能指為調查未盡。此外，上訴人徒憑己意，對原審職權之適法行使及原
判決理由已詳為論斷之事項，任意爭辯，顯與法定上訴第三審之形式要件不符，其上
訴違背法律上之程式，應予駁回。
據上論結，應依刑事訴訟法第三百九十五條前段，判決如主文。
中      華      民      國     九十     年      二      月    二十二    日
                              最高法院刑事第六庭
                                  審判長法官  謝  家  鶴
                                        法官  洪  文  章
                                        法官  花  滿  堂
                                        法官  陳  世  淙
                                        法官  洪  佳  濱
      右正本證明與原本無異
                                              書  記  官
中      華      民      國     九十     年      三      月      九      日


司法院資訊處製作；財團法人民間司法改革基金會備份。
